【裁判字號】    95,訴,1532
【裁判日期】    950328
【裁判案由】    返還信用卡消費貸款
【裁判全文】
臺灣臺北地方法院民事判決              95年度訴字第1532號
原      告  國泰世華商業銀行股份有限公司
法定代理人  甲○○
訴訟代理人  丙○○
被      告  乙○○
上列當事人間返還信用卡消費貸款事件，本院於民國95年3月21
日言詞辯論終結，判決如下：
    主  文
被告應給付原告新台幣肆拾肆萬參仟柒佰肆拾元，及其中新台幣
肆拾貳萬貳仟壹佰玖拾壹元部分自民國九十五年一月十九日起至
清償日止，按年息百分之十九點七計算之利息。
被告應給付原告新台幣壹拾參萬肆仟壹佰柒拾捌元，及其中新台
幣壹拾參萬壹仟肆佰陸拾元部分自民國九十五年一月十九日起至
民國九十六年八月八日止，按年息百分之四點八八計算之利息，
並自民國九十六年八月九日起至清償日止，按年息百分之十四點
八八計算之利息。另自民國九十五年一月十九日起至清償日止按
月計收帳務管理費新台幣三百六十八元。
訴訟費用由被告負擔。
    事  實
甲、原告方面：
一、聲明：如主文第1、2項所示。
二、陳述：
（一）被告於93年10月1日，與原告成立信用卡使用契約，請領
      萬事達卡、代償信用卡、信用卡簡易通信貸款卡使用，依
      約被告就使用系爭信用卡所生之債務，負全部給付責任。
      被告領用系爭信用卡後，即得於各特約商店記帳消費，依
      信用卡約定條款第14、15條之約定，應於當期繳款截止日
      前向原告全部清償，或以循環信用方式繳付最低應繳金額
      ，逾期清償者依信用卡約定條款第15、21、22條之約定，
      除喪失期限利益外，應另行給付原告按年息19.7%計算之
      利息。
（二）被告於94年8月8日以代償卡代付其於日盛國際商業銀行之
      信用卡欠款，就該代償部分之利息及費用，計收方式係以
      代償後，前24個月以年息4.88%計收利息，第25個月起以
      年息14.88%計收利息。另按月收取帳務管理費新台幣新台
      幣（下同）368元。
（三）被告另於94年1月21日與原告成立簡易通信貸款契約，向
      原告貸款21萬元，按年息18.5%計算之利息，約定分60期
      清償，依年金法按月計付本息，併入信用卡帳單中與信用
      卡消費帳款一同繳納。依約定條款第1條約定，如未依約
      於繳款期限前繳款或未繳足月付金時，原告得將未繳金額
      之本金部分，或經原告主張視為到期之本金部分，按信用
      卡循環利率（年息19.7%）計算之利息。依約定條款第4、
      5條之約定，倘為延遲繳款經原告主張暫停被告信用卡之
      權利時，除喪失期限利益，視為全部到期。
（四）被告原於93年7月19日於原告成立簡易通信貸款契約，向
      原告貸款28萬元，未清償部份24萬0,800元由原告於94年3
      月30日以「感恩回饋專案」同意續約展延，約定分60期清
      償，按年息14.8%計算之利息，採本利平均攤還方式按月
      計付本息，併入信用卡帳單中與信用卡消費帳款一同繳納
      。依約定條款第1條約定，如未依約於繳納期限前繳款或
      未繳足月付金時，原告得將未繳金額之本金部分，或經原
      告主張視為到期之本金部分，按信用卡循環利率（年息
      19.7%）計算之利息。
（五）被告至95年1月18日止，帳款尚餘57萬7,918元未按期繳付
      （含信用卡帳款金額為2,253元，簡易通信貸款金額為44
      萬1,487元及代償金額13萬4,178元），迭經催討無效，為
      此提起本訴。
三、證據：提出被告信用卡申請書影本、信用卡約定條款影本、
    代償卡申請書影本、代償卡約定條款影本、簡易通信貸款申
    請書影本、簡易通信貸款約定條款影本、帳單影本、債權明
    細查詢表、財政部核准合併函等件為證。
乙、被告方面：
一、聲明：原告之訴駁回。
二、陳述：我現在無法償還，對原告之金額不爭執。
    理  由
一、按當事人得以合意定第一審管轄法院，但以關於一定法律關
    係而生之訴訟者為限，民事訴訟法第24條第1項定有明文；
    本件被告住所非屬本院轄區，惟兩造於信用卡約定條款第26
    條關於信用卡債務所生訴訟合意選定本院為第一審管轄法院
    ，符合前揭合意管轄規定，本院對本件訴訟具管轄權，合先
    敘明。
二、原告主張之事實，已據其提出與所述相符之被告信用卡申請
    書影本、信用卡約定條款影本、代償卡申請書影本、代償卡
    約定條款影本、簡易通信貸款申請書影本、簡易通信貸款約
    定條款影本、帳單影本、債權明細查詢表等件為證，而被告
    於言詞辯論期日到場，對原告所主張之事實亦不爭執，有95
    年3月21日言詞辯論筆錄附卷可稽，應認原告之主張為可採
    信。從而原告本於消費借貸之法律關係，請求被告給付如主
    文所示之金額、利息及帳務管理費，為有理由，應予准許。
三、結論：本件原告之訴為有理由，依民事訴訟法第78條，判決
    如主文。
中    華    民    國    95    年    3     月    28    日
                  民事第三庭    法  官  李維心
以上正本係照原本作成
如對本判決上訴，須於判決送達後20日內向本院提出上訴狀
中    華    民    國    95    年    3     月    28    日
                                書記官  詹雪娥


司法院資訊處製作；財團法人民間司法改革基金會備份。
